臺灣彰化地方法院刑事判決　　　　　　 100年度訴字第1273號
公　訴　人　臺灣彰化地方法院檢察署檢察官
被　　　告　蔡坤佑
上列被告因違反毒品危害防制條例案件，經檢察官提起公訴（
100年度毒偵字第1685號），本院判決如下：
    主  文
蔡坤佑施用第一級毒品，累犯，處有期徒刑玖月。扣案之注射針
筒壹支及塑膠袋壹個均沒收之。
    事  實
一、蔡坤佑前因施用毒品案件，經送執行觀察、勒戒後，認無繼
    續施用毒品之傾向，於民國89年9月4日執行完畢釋放，並經
    臺灣彰化地方法院檢察署檢察官以89年度毒偵字第3527號為
    不起訴處分確定。嗣又因施用第一、二級毒品、詐欺及竊盜
    等案件，經法院分別判處有期徒刑11月、8月、4月及4年確
    定，嗣前開3案均經法院裁定減刑2分之1，並合併定4案應執
    行有期徒刑4年5月又15日確定，而其入監執行後，於100年5
    月13日因假釋付保護管束而出監，甫於100年7月5日保護管
    束期滿未經撤銷而視為執行完畢。詎仍不知悔改，復基於施
    用第一級毒品海洛因之犯意，於100年8月7日上午10時許，
    在其彰化縣和美鎮○○里鎮○路146號租屋處，以將海洛因
    摻水置入針筒內注射方式，施用海洛因1次。嗣於100年8月8
    日上午8時40分許，為警依法至其上開租屋處內搜索而查獲
    ，並扣得其所有供施用海洛因所用之注射針筒1支及塑膠袋1
    個。復經警於同日12時30分許，依法採集其尿液送驗，結果
    呈嗎啡陽性反應，因而查悉上情。
二、案經彰化縣警察局和美分局報告臺灣彰化地方法院檢察署偵
    查起訴。
    理  由
一、被告蔡坤佑於準備程序中，先就前揭犯罪事實為有罪之陳述
    ，且所犯係死刑、無期徒刑、最輕本刑為3年以上有期徒刑
    以外之罪，經本院合議庭依刑事訴訟法第273條之1第1項之
    規定，裁定由受命法官獨任進行簡式審判程序，合先敘明。
二、訊據被告蔡坤佑對於上揭施用第一級毒品海洛因之犯行坦承
    不諱，且經警於100年8月8日12時30分許依法採集其尿液送
    驗，結果呈嗎啡陽性反應乙節，有採尿同意書、尿液代號與
    真實姓名對照單及詮昕科技股份有限公司濫用尿液檢驗報告
    各1紙附卷可按，復有已使用過之注射針筒1支、塑膠袋1個
    扣案可佐，足徵被告之自白與事實相符。按修正後毒品危害
    防制條例就施用毒品者，僅於「初犯」及「5年後再犯」二
    種情形，有其追訴條件之限制，即須於初犯經觀察、勒戒或
    強制戒治釋放後，5年內均無施用毒品之行為，始能認其前
    所實施之觀察、勒戒或強制戒治已足遮斷毒癮，而得於5年
    後再犯時，再予適用初犯之規定，重行觀察、勒戒等程式；
    倘5年內已經再犯，被依法追訴處罰，縱其第3次（或第3次
    以上）施用毒品之時間在初犯釋放5年以後，即與「5年後再
    犯」之情形有別，且因已於「5年內再犯」，顯見其再犯率
    甚高，原實施觀察、勒戒或強制戒治，已無法收其實效，而
    無5年戒斷期之存在，自無再經觀察、勒戒及強制戒治之必
    要，應由檢察官逕行起訴，最高法院95年度臺非字第59號判
    決、95年度臺非字第65號判決及95年度第7次刑事庭會議決
    定足供參照。查本件被告前曾因施用毒品案件，經送執行觀
    察、勒戒後，認無繼續施用毒品之傾向，於89年9月4日執行
    完畢釋放，並經臺灣彰化地方法院檢察署檢察官以89年度毒
    偵字第3527號為不起訴處分確定；嗣於5年內之94年間又因
    施用第一、二級毒品案件，經法院分別判處有期徒刑11月、
    8月確定等情，有臺灣高等法院被告前案紀錄表各1份在卷可
    參。從而，本件被告施用毒品之犯行已非初犯或5年後再犯
    ，依上開說明，本院自應依法論科。綜上，本件事證明確，
    被告上開施用毒品之犯行，應堪認定。
三、核被告蔡坤佑所為，係犯毒品危害防制條例第10條第1項之
    施用第一級毒品罪。又其持有第一級毒品海洛因並進而施用
    ，其持有之低度行為應為施用之高度行為所吸收，不另論罪
    。另被告有如事實欄所載之前科，並已執行完畢乙節，有臺
    灣高等法院被告前案紀錄表1份附卷可憑，則其受上開有期
    徒刑執行完畢後，5年以內故意再犯本件有期徒刑以上之罪
    ，為累犯，應依法加重其刑。爰以行為人之責任為基礎，審
    酌被告前曾因施用毒品經送觀察、勒戒執行完畢後，猶不思
    戒絕毒癮、革除惡習，顯未能深切悔改並記取教訓，惟念及
    其施用毒品之犯行，在本質上乃屬自我戕害身心健康之行為
    ，且其並未因此而有破壞社會秩序或侵害他人權益之情形，
    以及犯後坦承犯行，態度尚佳等一切情狀，量處如主文所示
    之刑，以資懲戒。扣案之注射針筒1支及塑膠袋1個係被告所
    有，供其施用第一級毒品所用之物，亦據被告供承在卷，為
    供被告犯罪所用之物，應依刑法第38條第1項第2款規定沒收
    之。
據上論斷，應依刑事訴訟法第273條之1第1項、第299條第1項前
段，毒品危害防制條例第10條第1項，刑法第11條前段、第47條
第1項、第38條第1項第2款，判決如主文。
本案經檢察官施教文到庭執行職務。
中    華    民    國   100    年    12    月    16    日
      臺灣彰化地方法院刑事第九庭      法  官  紀佳良
以上正本證明與原本無異。
如不服本判決應於收受判決後10日內向本院提出上訴書狀，並應
敘述具體理由；其未敘述上訴理由者，應於上訴期間屆滿後20日
內向本院補提理由書（均須按他造當事人之人數附繕本）「切勿
逕送上級法院」。
中    華    民    國   100    年    12    月    16    日
                                      書記官  林佑儒
附錄論罪科刑法條：
毒品危害防制條例第10條：
施用第一級毒品者，處六月以上五年以下有期徒刑。
施用第二級毒品者，處三年以下有期徒刑。